【裁判字號】    98,上易,2465
【裁判日期】    990429
【裁判案由】    詐欺等
【裁判全文】
臺灣高等法院刑事判決                98年度上易字第2465號
上  訴  人  臺灣士林地方法院檢察署檢察官
被      告  丙○○
上列上訴人因詐欺等案件，不服臺灣士林地方法院96年度易字第
715號，中華民國98年8月14日第一審判決（起訴案號：臺灣士林
地方法院檢察署94年度偵字第11286號），提起上訴，本院判決
如下：
    主  文
上訴駁回。
    理  由
壹、程序方面：
一、按被告以外之人於審判外之言詞或書面陳述，除法律有規定
    者外，不得作為證據；又被告以外之人於審判外之陳述，雖
    不符合刑事訴訟法第159 條之1 至第159 條之4 之規定，但
    經當事人於審判程序同意作為證據，法院審酌該言詞陳述或
    書面陳述作成時之情況，認為適當者，亦得為證據。當事人
    、代理人或辯護人於法院調查證據時，知有第159 條第1 項
    不得為證據之情形，而未於言詞辯論終結前聲明異議者，視
    為有前項之同意，刑事訴訟法第159 條第1 項及第159 條之
    5 分別定有明文。查本判決下列所引用之各該被告以外之人
    於審判外之陳述，雖屬傳聞證據，惟除證人甲○○、丁○○
    於警詢、偵查中所為之陳述、證人乙○○警詢中之陳述外，
    餘均經當事人於本院準備程序及審判期日中表示無意見而不
    予爭執，且迄至言詞辯論終結前亦未再聲明異議，本院審酌
    除證人甲○○、丁○○於警詢、偵查中之陳述、證人乙○○
    警詢中之陳述外，此等證據資料製作時之情況，尚無違法不
    當及證明力明顯過低之瑕疵，亦認為以之作為證據應屬適當
    ，故揆諸前開規定，爰逕依刑事訴訟法第159 條之5 規定，
    認前揭證據資料均例外有證據能力，合先敘明。
二、至於證人甲○○、丁○○、乙○○警詢、偵查中之陳述，被
    告爭執此等為被告以外之人於審判外之陳述，故無證據能力
    等語。按：
（一）被告以外之人於檢察事務官、司法警察官或司法警察調查
      中所為之陳述，與審判中不符時，其先前之陳述具有較可
      信之特別情況，且為證明犯罪事實存否所必要者，得為證
      據；又被告以外之人於審判中所在不明而無法傳喚或傳喚
      不到者，其於檢察事務官、司法警察官或司法警察調查中
      所為之陳述，經證明具有可信之特別情況，且為證明犯罪
      事實之存否所必要者，得為證據，刑事訴訟法第159 條之
      2 、第159 條之3 第3 款分別定有明文。查：
   1、證人丁○○於偵查中向檢察事務官所為之陳述，經核與審
      判中所為陳述相符，則該等證詞與審判中之證述在證據能
      力有無之判斷應屬相同，自無庸審究在外部客觀情況下是
      否有較可信之特別情況，應有證據能力。
   2、證人甲○○於警詢中及偵查中向檢察事務官所陳被告以投
      資信用卡代辦公司為由，詐欺彼取得投資款322萬元，核
      與審判中所述被告詐欺得款250萬元等語之陳述不符，另
      證人丁○○於警詢中陳稱受被告詐欺，在臺北市中山區○○○路一帶咖啡廳將84萬投資款交給被告云云，核與審判
      中所述遭被告詐欺而陸續2、3次在臺北市○○○路環亞百
      貨附近餐廳交付投資款給被告等語，亦屬不符，而丁○○
      於警詢中、甲○○於警詢或偵查中向檢察事務官所為之陳
      述，查無任何證據足資證明有何較為可信之特別情況，自
      應排除作為證據。
   3、證人乙○○於審判中經本院合法傳喚，無正當理由而未於
      審判期日到場，其於警詢中所為陳述，亦查無任何證據足
      資證明有何較為可信之特別情況，也應排除作為證據。
（二）被告以外之人於偵查中向檢察官所為之陳述，除顯有不可
      信之情況者外，得為證據，刑事訴訟法第159 條之1 第2
      項定有明文。且上開所謂「顯有不可信性」、「特別可信
      性」之情況，係指由陳述者之外部客觀情況觀察其是否出
      於真意陳述、有無違法取其證述等情事，並非對其陳述內
      容之證明力如何加以論斷，二者之層次有別，不容混淆。
      查證人甲○○、丁○○於偵查中向檢察官所為之陳述，已
      經具結擔保其據實陳述，且被告或辯護人均未主張該等陳
      述有任何違反證人意願而為陳述之情形，自應認有證據能
      力。惟有證據能力證據非謂該證據即具備相當之證明力，
      已經本院採信，僅足供本院判斷事實之真偽而已，合先敘
      明。
貳、實體方面：
一、公訴意旨略以：被告丙○○基於意圖為自己不法所有之概括
    犯意，先於民國93年5 月初，向友人即告訴人甲○○佯稱伊
    認識許多銀行經理，可代辦個人消費金融及公司貸款，並要
    求甲○○共同投資信用卡代辦公司，甲○○信以為真，自93
    年6 月17日起至93年7 月1 日止，在臺北市松山區○○○路
    ○ 段附近某餐廳，分別交付新臺幣（下同）80萬元、80萬元
    、90萬元之投資款，共計250 萬元予被告，被告並同時開立
    同額本票給甲○○，嗣經甲○○發覺信用卡代辦公司並未成
    立，始知受騙；嗣於93年6 月11日，被告復向友人即告訴人
    丁○○以相同手法要求丁○○共同投資信用卡代辦公司，丁○○亦信以為真，於同年6 月11日，在臺北市松山區○○○
    路環亞百貨附近某咖啡廳，交付投資款共計84萬元予被告，
    嗣經丁○○詢問被告關於信用卡代辦公司經營情形，被告始
    坦承其並未經營任何信用卡代辦公司，並於同年8 月31日簽
    立立據表明願分期歸還上開投資款予丁○○，惟嗣後卻避不
    見面，丁○○始知受騙，因認被告涉犯刑法第339 條第1 項
    之詐欺取財罪嫌。另被告意圖為自己不法之所有，因無車駕
    駛，於94年6 月15日晚上9 時許，在臺北市大同區○○○路
    雙連捷運站前，向友人即告訴人乙○○借用車牌號碼3315-D
    A號自用小客車（下簡稱A車），並約定94年7月底前還車，
    詎被告竟以變易持有為所有之意思，將前揭車輛侵占入己，
    乙○○於借期屆至後向被告催討，被告逃匿無蹤，因認被告
    此部分尚涉犯同法第335條第1項之侵占罪等語。
二、按犯罪事實應依證據認定之，無證據不得認定犯罪事實。又
    不能證明被告犯罪者，應諭知無罪之判決，刑事訟訴法第15
    4條第2項、第301條第1項分別定有明文。又認定不利於被告
    之事實，須依積極證據，苟積極證據不足為不利於被告事實
    之認定時，即應為有利於被告之認定，更不必有何有利之證
    據；而事實之認定，應憑證據，如未能發現相當之證據，或
    證據不足以證明，自不能以推測或擬制之方法，以為裁判之
    基礎；且認定犯罪事實所憑之證據，無論直接或間接證據，
    其為訴訟上之證明，須達於通常一般之人均不致有懷疑，而
    得確信其為真實之程度者，始得據為有罪之認定，倘其證明
    尚未達到此一程度，而有合理之懷疑存在時，尚難為有罪之
    認定基礎。再告訴人之陳述如無瑕疵，且就其他方面調查又
    與事實相符，固足採為科刑之基礎，倘其陳述尚有瑕疵，則
    在未究明前，遽採為論罪科刑之根據，即難認為適法（最高
    法院61年臺上字第3099號判例參照）。
三、公訴意旨認被告涉有上開詐欺取財或侵占之罪嫌，無非以告
    訴人甲○○、丁○○及乙○○之指述、告訴人所提由被告簽
    發之本票3張、立據1紙、車籍作業系統查詢認可資料等為其
    論據。訊據被告堅決否認有何詐欺取財或侵占之犯行，辯稱
    ：其未曾以設立信用卡或貸款代辦公司為由，邀集告訴人甲○○或丁○○共同投資，僅曾介紹案外人張文祥向告訴人甲○○、丁○○借款，因張文祥所簽發供擔保之票據跳票，甲○○、丁○○找其負責，才與張文祥共同簽發本票，並簽立
    立據給甲○○、丁○○2人。至於A車是甲○○逼迫其購買，
    因其信用狀況不佳，無法辦理汽車貸款，遂由乙○○出名代
    為申辦貸款，再由其還款，該車車籍上之車主雖登記為乙○○，但實為其所有，乙○○均知情，其未侵占A車，A車也交
    由乙○○處理，當初是甲○○找其不著，才委請乙○○報案
    ，藉此找其出來替張文祥還款等語。
四、被訴詐欺取財罪嫌部分：
    查告訴人甲○○於偵查中向檢察官陳述及在原審審理時，及
    告訴人丁○○於警詢、偵查及原審審理時，雖均指稱：被告
    曾以要開設信用卡代辦公司為由，詐騙告訴人出資云云，惟
    查：
（一）告訴人甲○○於告訴狀內，先指稱：被告以要開設信用卡
      代辦公司為由，詐騙彼出資277萬元云云（見94年度偵字
      第12506號偵查卷第6頁）。繼於警詢與檢察事務官詢問時
      ，又迭陳稱：被告以上開騙詞，詐誘彼出資322萬元云云
      （見同上偵查卷第44頁），並提出票面金額分別為80萬、
      80萬、90萬及72萬元之本票影本4張為佐（見同上偵查卷
      第8、9頁）。迨至偵查中，經被告抗辯本票係因案外人張
      文祥向甲○○借款而簽發後，告訴人甲○○又向檢察官改
      稱：被告是向彼稱要開公司，邀彼投資而借款250萬元，
      約定向銀行貸款後，就可歸還云云（見94年度偵緝字第13
      88號卷第35頁）。至原審審理時，先稱：偵查中所提出4
      張票面金額共計322萬元之本票，是被告向彼謊稱要開設
      代辦貸款公司，向彼陸續借得同額借款，以充公司資本額
      使用，彼為求借款返還之擔保，才要求被告簽發交付者云
      云（見原審卷第73、74頁）；後又改稱：當初與被告約定
      是要對公司出資一半之資本額即250萬元，持有公司一半
      之股權，才陸續交付250萬元的投資款，並由被告按陸續
      取得之投資款項，交付票面金額分別為80萬、80萬、90萬
      元之本票，供投資款返還之擔保，另外1張票面金額72 萬
      元之本票，是被告友人張文祥向彼借款所交付，與前述公
      司投資款無關云云（見原審卷第75頁、第77頁）；嗣經原
      審被告辯護人詰問時，又翻異其詞，陳稱：250萬元是被
      告向伊借款做公司投資之用，本票則充為借據，公司資本
      額大約是500萬元，但彼入股僅占10分之3云云（見原審卷
      第78、79頁）。另告訴人丁○○於警詢中先證稱：被告以
      共同投資信用卡代辦公司為由，誘騙彼投資84萬元，彼受
      騙後陸續領取現金，在臺北市中山區○○○路一帶咖啡廳
      ，將錢交給被告，被告告知可持有該公司10分之1股權云
      云（見94年度偵字第12506號偵查卷第12頁）；然至原審
      審理時，卻改稱：被告詐騙之84萬元，彼是分2、3次將投
      資款在臺北市○○○路環亞百貨附近餐廳交付被告，當初
      還未約定要讓彼占多少股份，只說借錢給被告，將來可抽
      成云云（見原審卷第90、92、94頁）。綜合上開證詞，究
      竟被告是邀甲○○、丁○○直接投資貸款代辦公司，抑或
      僅向甲○○、丁○○借款，以供被告轉投資公司之用，甲○○出資金額是277萬元或322萬元或250萬元，另甲○○
      與被告約定出資占有股權比例到底是一半或10分之3，丁○○有無與被告約定出資占有股權比例，丁○○是在何處
      交付款項給被告等各節，告訴人甲○○、丁○○所述均前
      後不一，但彼等出資高達數十至數百萬元之譜，金額甚鉅
      ，衡情當對相關權利義務知之甚詳，渠等指稱被告詐欺取
      財之情節，卻出現前揭諸多矛盾之疵誤，是否可信，殆有
      疑義（甲○○、丁○○先前警詢及檢察事務官詢問時不一
      致之陳述，雖不得作為證明被告犯罪成立之證據，但得作
      為彈劾甲○○、丁○○陳述證據證明力之彈劾證據，最高
      法院96年度臺上字第4363號判決意旨參照）。
（二）另查，告訴人甲○○、丁○○等人既稱係因輕信被告開設
      信用卡代辦公司之投資計畫，因而出資參與經營，並占有
      公司相當之股權，然告訴人甲○○、丁○○2人於原審證
      述時，卻均證稱：當初是借被告錢去開公司，約定借款本
      金在1個月或一定條件成就後就應歸還，但仍得占有公司
      股權，並分享公司經營利潤云云。則依告訴人甲○○、丁○○2人所述，按被告與渠等2人之約定，告訴人等人在被
      告依約返還借款本金，清償借貸債務，對被告公司已無任
      何出資之後，竟仍能持有被告公司股權，甚至分享公司經
      營利潤，實與常情不符。另被告倘如告訴人所指訴，係以
      被告自己熟識銀行經理，能因此輕易代信用狀況不佳之人
      申辦貸款或申領信用卡使用，因而成立信用卡或貸款代辦
      公司，則被告欲開設之公司僅在提供貸款或信用卡代辦服
      務，經營所需之最重要資產，當屬被告與銀行界之人脈關
      係，衡情當無需鉅額資本即能創設並開始經營，惟依告訴
      人所述，被告竟向告訴人2人稱要資本額500萬元才能創設
      此公司，而告訴人卻也輕信於此，交付共同投資款合計共
      334萬元，更與常情大相悖離。
（三）告訴人甲○○提出之票面金額80萬、80萬及90萬元3 紙本
      票，經核其金額雖與彼指述被告詐欺之金額250 萬元相當
      ，且此3 紙本票均有被告於發票人上簽名，惟本票乃無因
      票據，甲○○取得此等本票之原因多端，其中票面金額為
      80萬元之2 張本票並未記載任何原因關係之旨，原難佐證
      甲○○指述被告詐欺取財之情節；而另紙票面金額90萬元
      之本票上，發票人欄除有被告簽名外，卻有案外人張文祥
      共同簽發，且張文祥簽名及載寫發票地址之後，更註記為
      「借款人」（見同上偵查卷第9頁），被告簽名之後，反
      註記為「背書人」，依此記載之旨，與被告辯稱：本票是
      因案外人張文祥透過其介紹向甲○○借款，嗣後張文祥無
      力清償，甲○○才找其負責而簽發本票等情，反徵相符，
      參以民間借貸常情，出資借款之金主為賺取利息，基於對
      居中介紹人之信賴，借款予實際需款之借貸人，金主對借
      貸人本身並無特別信賴，故嗣後遇借貸人無力清償時，金
      主轉要求介紹人出面負連帶清償之責等情，並非罕見，更
      令本院產生合理懷疑，認被告所辯或非虛罔，上述3張本
      票或均因被告代案外人張文祥清償借款債務而簽發，是更
      難引為告訴人甲○○指述被告詐欺取財之證明。
（四）至告訴人丁○○提出之卷附立據1紙，其上雖記載：被告
      於93年6月11日邀丁○○以共同投資為名，由丁○○投資
      84萬元，被告並承諾該84萬元自93年7月20日起算15日後
      即可歸還本金，但被告自2週後即有許多虛罔不實理由，
      延誤本金償還，經丁○○質問被告，被告坦承未從事任何
      投資而挪為私用等語（見同上偵查卷第10頁），惟此立據
      上並未指明被告係以何緣由，邀請告訴人丁○○投資；又
      立據上雖經被告自承有「虛罔不實」之舉，但係指被告在
      承諾2週還款期限到期後，所述遲延歸還本金的理由，並
      非坦認被告在邀丁○○投資時，就以虛罔不實之訊息詐騙
      丁○○出資；至立據中所稱被告坦承未從事任何投資事宜
      ，究竟是被告嗣後因故未履約而將告訴人出資實際轉為投
      資，抑或被告在邀告訴人投資前，既已具不法所有意圖刻
      意欺騙之結果，難從立據中一窺究竟。是前述立據，實難
      佐證丁○○所稱：被告故意詐欺告訴人丁○○，謊稱要開
      設信用卡代辦公司，邀彼投資，至彼陷於錯誤而出資交付
      金錢之指述。
（五）另原審依告訴人提供之名片，依職權傳喚渣打銀行職員羅
      文宣（原名羅惠容）及蘇玉珠到庭證述結果，2人均證稱
      ：被告曾帶同甲○○、丁○○或其他人至銀行辦理信用卡
      或貸款，但被告從未表示自己與銀行經理很熟，可因此代
      辦貸款業務，伊二人也均非銀行經理，更未協助被告從事
      代辦貸款業務等語明確等語（見原審卷第189-195頁），
      核與告訴人指稱被告介紹羅惠容、蘇玉珠2人為銀行經理
      ，表示自己與經理熟識，因此能代辦貸款云云，亦不相符
      ，是告訴人之指訴，尚難採信。
（六）綜上所述，告訴人上揭指述，不僅具有前後矛盾不一之重
      大瑕疵，且與常情有違，顯難採信；另公訴人所舉本票及
      立據等，亦難認告訴人指述被告自始即具有不法所有意圖
      ，而涉有對告訴人詐欺取財之犯嫌，此外，復查無其他積
      極證據足資證明被告涉有詐欺取財之罪嫌，被告此部分犯
      罪嫌，應屬不能證明。
五、被訴侵占罪嫌部分：
    公訴意旨所舉車籍作業系統查詢認可資料，固能證明94年6
    至7月間，A車車籍上之車主登記為告訴人乙○○所有，惟尚
    不能證明被告係基於不法所有意圖，將A車侵占入己之犯行
    。至證人甲○○於偵查中指稱被告侵占乙○○所有之A車不
    還云云，乃傳聞自案外人乙○○所述，乙○○在何外部客觀
    情況下，出於何等利害動機向甲○○傳述A車遭被告侵占不
    還之情，有無經他人以違法、不當之手段取其證述，均乏任
    何證據足供判斷，尤其乙○○在偵查與本院審理時屢經傳訊
    未到，其不到場接受訊問以具結擔保證言之真實性，甲○○
    轉述案外人乙○○所陳A車遭侵占云云，更難採信為真。另
    經本院向交通部公路總局臺北區監理所查詢A車過戶、異動
    結果，其車籍登記車主原係陳姵妤，於94年3月30日過戶登
    記予許登城，再於95年3月16日過戶登記予張照祺，並於同
    日由張照祺過戶登記予不知情之案外人戊○○，有該監理所
    99年1月26日北監車字第0960001934號函附A車車籍查詢資料
    及臺北市監理處函附所查詢A車過戶、異動、領牌登記書影
    本各1份在卷可按（見本院卷第67頁），堪認A車車主雖曾登
    記為乙○○所有，而乙○○或曾將車借予被告使用，但被告
    亦已將A車返還乙○○，並未占為己有，否則乙○○如何於
    95年3月16日過戶登記予張照祺，並於同日由張照祺過戶登
    記在不知情之戊○○名下？張照祺如未自乙○○處取得A 車
    並占有使用，又怎可能甘受登記為車籍之車主，負擔牌照、
    燃料等稅賦？此外，復查無其他積極證據足認被告確實犯有
    侵占A車之犯行，被告此部分罪嫌亦屬不能證明。
六、綜上所述，被告被訴詐欺取財及侵占犯嫌均屬不能證明，揆
    諸前揭說明，自應為被告無罪之諭知。
七、原審經審理結果，認無其他積極證據足資證明被告有公訴人
    所指之上開犯行，而為被告無罪之諭知，尚無不合，公訴人
    上訴意旨徒以：（一）被告自承其於93年間之工作內容係代
    人收取申辦資料後，向各家銀行辦理貸款或信用卡事宜，如
    辦成即會向申辦人收取百分之5的代辦費等情，堪認告訴人
    甲○○及丁○○所稱被告係佯以共同投資代辦業務為由向告
    訴人詐取款項等語，應堪採信。況被告尚曾立據坦承將告訴
    人丁○○交付之款項挪為己用，復以虛妄不實之理由延誤本
    金償還，顯見被告確詐騙告訴人交付款項，原判決遽請被告
    所立之字據不足佐證告訴人之指訴，其事實容有違誤。再者
    ，如係張文祥積欠告訴人甲○○款項，被告何須代張文祥還
    款?被告雖又稱因遭甲○○恐嚇，始開立本票云云，惟如被
    告曾遭恐嚇，自可向警方報案，何須開立本票予甲○○及丁○○而承擔張文祥之債務，原判決認被告開立之本票或係代
    張文祥清償債務而簽發等語，其認定容與常情有違。（二）
    依被告提出之張文祥臺北富邦銀行及陽信商業銀行支票帳戶
    資料，經原審函查得知陽信商業銀行支票帳戶內並無被告所
    稱以張文祥之支票給付予甲○○及丁○○之交易資料，而臺
    北富邦銀行函覆之支票影本，亦非甲○○及丁○○所提示，
    是以被告之辯解顯不足採信，原判決謂：被告所辯或非虛罔
    ，被告或因代張文祥清償債務而簽發本票等語，其認定容有
    未洽。（三）告訴人乙○○雖未到庭作證，惟其於警詢時業
    已明確指訴被告侵占車輛之過程。被告雖稱其僅係單純借用
    乙○○名義購車云云，惟乙○○既以其本人名義辦理貸款，
    顯係乙○○自己欲購買車輛使用，豈有可能任由被告無限期
    使用車輛，是以被告所辯顯與常情不符，自不足採信。而該
    車輛之登記車主雖嗣於95年3月16日變更為戊○○，惟戊○○究係如何取得該車輛所有權，本有待證人戊○○到案說明
    。蓋告訴人乙○○係於94年8月6日即以被告侵占車輛為由而
    提出告訴，縱或被告係於告訴人乙○○提出告訴後始歸還車
    輛，再由告訴人訐基城將車輛移轉予戊○○，惟被告於起意
    侵占告訴人乙○○之車輛時，其侵占犯行即已成立，縱於告
    訴人提出告訴後即將車輛歸還，仍無礙於侵占罪之成立。況
    戊○○究係如何取得車輛所有權尚屬不明，原判決未傳訊證
    人戊○○，即遽謂被告已將車輛歸還告訴人乙○○，其認定
    容有禾洽，且有應調查之證據未予調查之違法等為由，指摘
    原判決不當。惟按刑法第339條第1項詐欺罪之成立，以意圖
    為自己或第三人不法所有，以詐術使人將本人或第三人之物
    交付為要件，所謂以詐術使人交付，必須被詐欺人因其詐術
    而陷於錯誤，若其所用方法，不能認為詐術，亦不致使人陷
    於錯誤，即不構成該罪（最高法院46年台上字第260號判例
    參照）。查本件如上所述（詳本判決理由貳、四【一】至【
    四】說明」），告訴人上揭指述，具有前後矛盾不一之重大
    瑕疵，且與常情有違，尚難認被告有何告訴人指述自始即具
    有不法所有意圖，而涉有對告訴人詐欺取財之犯嫌，是本件
    自難僅憑告訴人之指訴，遽認被告涉有詐欺取財犯行。另查
    A車車主雖曾登記為乙○○所有，惟經本院向交通部公路總
    局臺北區監理所查詢A車過戶、異動結果，其車籍登記車主
    原係陳姵妤，於94年3月30日過戶登記予許登城，再於95年3
    月16日過戶登記予張照祺，並於同日由張照祺過戶登記予不
    知情之案外人戊○○，有該監理所99年1月26日北監車字第
    0960001934號函附A車車籍查詢資料及臺北市監理處函附所
    查詢A車過戶、異動、領牌登記書影本各1份在卷可參（見本
    院卷第67頁），而證人戊○○於本院審理中亦到庭證述伊亦
    不知其名下登記有A車，亦未曾買A車，伊身分證曾經遺失過
    等語（見本院卷第45、46頁），堪認A車係由乙○○過戶登
    記予張照祺，再由張照祺將車交付予持戊○○遺失身分證之
    人，並過戶登記予不知情之戊○○名下，是縱乙○○曾將A
    車借予被告使用，但被告亦已將A車返還乙○○，並未占為
    己有，否則乙○○如何於95年3月16日過戶登記予張照祺，
    並於同日由張照祺過戶登記在不知情之戊○○名下？是本件
    並無積極證據足資證明被告涉有侵占犯行，尚難以告訴人乙○○之上揭指訴，遽認被告涉有上開侵占犯行。原審就公訴
    人上訴所執理由，業據原審判決於判決理由內詳予論述及說
    明其憑以認定之依據，有如前述，經核並無違背經驗法則及
    論理法則。又按證據之取捨及證據證明力如何，均屬事實審
    法院得自由裁量、判斷之職權，苟其此項裁量、判斷，並不
    悖乎通常一般之人日常生活經驗之定則或論理法則，且於判
    決內論敘其何以作此判斷之心證理由者，即不得任意指摘其
    為違法。上訴人上訴仍執陳詞，對於原審依職權所為之證據
    取捨以及心證裁量，重為爭執，仍無從使本院形成被告有罪
    之心證，且並未提出其他積極證據以供調查，其上訴為無理
    由，應予駁回。
據上論斷，應依刑事訴訟法第368條，判決如主文。
本案經檢察官黃柏齡到庭執行職務。
中    華    民    國    99    年    4     月     29   日
                刑事第十五庭  審判長法  官  吳昭瑩
                                    法  官  蘇隆惠
                                    法  官  吳炳桂
以上正本證明與原本無異。
不得上訴。
                                    書記官  洪雅蔓
中    華    民    國    99    年    4     月    30    日

司法院資訊處製作；財團法人民間司法改革基金會備份。
